臺灣板橋地方法院刑事判決　　　　　　　93年度易字第1326號
公　訴　人　臺灣板橋地方法院檢察署檢察官
被　　　告　甲○○
上列被告因違反毒品危害防制條例案件，經檢察官提起公訴（93
年度毒偵字第4800號、第5230號）及移送併辦（94年度核退毒偵
字第786 號），本院以簡式審判程序審理，判決如下：
    主  文
甲○○連續施用第二級毒品，累犯，處有期徒刑柒月。扣案之第
二級毒品安非他命貳包（驗餘淨重壹點零伍柒捌公克）、第二級
毒品安非他命貳包（驗餘毛重壹點參貳肆公克）、塑膠袋壹只所
含之第二級毒品安非他命殘渣（量微無法秤重）均沒收銷燬之；
塑膠袋壹只、分裝勺壹支、鑰匙圈壹個均沒收之。
    事  實
一、甲○○前於民國88年間因施用毒品案件，經本院以88年度毒
    聲字第826 號裁定送勒戒處所觀察、勒戒後，認有繼續施用
    毒品之傾向，復經本院以88年度毒聲字第1628號裁定令入戒
    治處所施以強制戒治，嗣經本院以88年度毒聲字第4445號裁
    定停止戒治，所餘戒治期間付保護管束，迄89年3 月7 日期
    滿未經撤銷，視為強制戒治期滿，並由臺灣板橋地方法院檢
    察署檢察官以89年度戒毒偵字第299 號為不起訴處分確定。
    又於91年間因施用毒品案件，經本院以91年度毒聲字第85號
    裁定令入戒治處所施以強制戒治，嗣經本院以92年度毒聲字
    第708 號裁定停止戒治，所餘戒治期間付保護管束，迄92年
    4 月30日期滿未經撤銷，視為強制戒治期滿；其上開施用毒
    品案件，並經本院以91年度易字第1921號判處有期徒刑6 月
    確定，亦已於93年9 月25日縮刑期滿執行完畢。詎甲○○仍
    不知悔改，明知安非他命係屬毒品危害防制條例所定之第二
    級毒品，不得持有及施用，竟於上開第二次強制戒治執行完
    畢後5 年內，另基於施用第二級毒品安非他命之概括犯意，
    自93年10月16日18時許起，至94年1 月12日止，在臺北縣三
    重市○○路7 號4 樓住處、臺北縣蘆洲市○○○路○ 段16巷
    17弄13號4 樓及新竹科學園區漢唐公司之公廁內等處，以將
    安非他命置於吸食器之玻璃球內或鋁箔紙上以火燒烤吸聞所
    生煙霧之方式，連續施用第二級毒品安非他命多次（平均每
    星期約施用1 至2 次）。為警先後於：(一)93年10月19日零時
    30分許，在臺北縣蘆洲市○○○路○ 段16巷17弄13號4 樓查
    獲，並扣得第二級毒品安非他命2 包（驗餘淨重1.0578公克
    ），及甲○○所有、其內部可裝放物品、供甲○○藏置第二
    級毒品安非他命以備其隨時施用之鑰匙圈1 個；(二)93年11月
    11日10時30分許，在上址查獲，並扣得甲○○所有、供其施
    用第二級毒品安非他命所用之塑膠袋1 只（含有第二級毒品
    安非他命殘渣，殘渣量微無法秤重）、分裝勺1 支；(三)94年
    1 月16日21時許，在臺北縣蘆洲市○○街與中華路口查獲，
    並扣得第二級毒品安非他命2 包（驗餘毛重1.324 公克），
    經採集甲○○之尿液送驗結果，發現均呈安非他命類藥物之
    陽性反應，始查悉上情。
二、案經臺北縣政府警察局蘆洲分局、三重分局報請臺灣板橋地
    方法院檢察署檢察官偵查起訴，及臺北縣政府警察局三重分
    局報請臺灣板橋地方法院檢察署檢察官移送併辦。本院於準
    備程序進行中，被告就被訴事實為有罪之陳述，經告知簡式
    審判程序之旨，並聽取當事人之意見後，本院合議庭裁定由
    受命法官獨任進行簡式審判程序。
    理  由
一、訊據被告甲○○僅就其施用毒品之地點是否包括臺北縣蘆洲
    市○○○路○ 段16巷17弄13號4 樓，及扣案之分裝勺1 支是
    否為其所有等節，於本院審理時加以否認外，其餘之犯罪事
    實，均據被告迭於警詢、偵訊及本院審理時坦承不諱，並有
    第二級毒品安非他命2 包（驗餘淨重1.0578公克）、第二級
    毒品安非他命2 包（驗餘毛重1.324 公克）、含有第二級毒
    品安非他命殘渣（量微無法秤重）之塑膠袋1 只、分裝勺1
    支、鑰匙圈1 個等物扣案可佐，又被告先後3 次為警查獲後
    ，經採集其尿液送驗結果，均呈安非他命類藥物之陽性反應
    ，亦有臺灣檢驗科技股份有限公司93年11月4 日、同年月30
    日、94年2 月21日濫用藥物尿液檢驗報告3 件附卷可稽。按
    甲基安非他命經口服投與後約70% 於24小時內自尿中排出，
    約90% 於96小時內自尿中排出，由於甲基安非他命成分之檢
    出與其投與方式、投與量、個人體質、採尿時間與檢測儀器
    之精密度等諸多因素有關，因此僅憑尿液中呈安非他命陽性
    反應，並無法確實推算吸食時間距採集時間之長短，惟依上
    述資料推斷，最長可能不會超過4 日等情，業經行政院衛生
    署藥物食品檢驗局以81年2 月8 日（81）藥檢一字第001156
    號函闡述綦詳，為本院職務上所已知。被告上開所採尿液送
    驗結果，既均呈安非他命類藥物之陽性反應，並扣有上揭物
    品可資佐證，足認其上開自白確與事實相符。至被告於本院
    審理時雖供稱其施用毒品之地點僅有臺北縣三重市○○路7
    號4 樓住處及新竹科學園區漢唐公司之公廁內，而未曾在臺
    北縣蘆洲市○○○路○ 段16巷17弄13號4 樓施用毒品云云；
    惟查，本件被告曾先後於93年10月19日零時30分許、同年11
    月11日10時30分許，均在臺北縣蘆洲市○○○路○ 段16巷17
    弄13號4 樓為警查獲，應非僅係偶然造訪該處，且參酌被告
    為警查獲後，其於警詢時供稱：我曾於該處內吸食毒品兩次
    ，第一次為3 天前（即93年10月16日）晚上6 點左右，第二
    次為昨日下午6 時許，是將毒品放置在吸食器上玻璃球內，
    用火在下燒烤，吸食所生煙霧之方式施用等語（見93 年 度
    毒偵字第4800號卷第6 、7 頁），並坦承扣案含有第二級毒
    品安非他命殘渣（量微無法秤重）之塑膠袋1 只、分裝勺1
    支，均係其遺留於該處（見93年度毒偵字第5230號卷第5 頁
    ），足徵被告亦曾在該處施用第二級毒品安非他命無疑。此
    外，被告前於91年間因施用毒品案件，經本院以91年度毒聲
    字第85號裁定令入戒治處所施以強制戒治，嗣經本院以92年
    度毒聲字第708 號裁定停止戒治，所餘戒治期間付保護管束
    ，迄92年4 月30日期滿未經撤銷，視為強制戒治期滿等情，
    亦有刑案資料查註紀錄表、臺灣高等法院被告前案紀錄表在
    卷可憑。綜上，本案事證明確，被告犯行堪予認定，應依法
    論科。
二、按安非他命係屬毒品危害防制條例第2 條第2 項第2 款所定
    之第二級毒品，是核被告甲○○所為，係犯毒品危害防制條
    例第10條第2 項之施用第二級毒品罪。其持有第二級毒品安
    非他命之低度行為，為施用之高度行為所吸收，不另論罪。
    被告先後多次施用第二級毒品安非他命之犯行，時間緊接，
    方法相同，觸犯構成要件相同之罪，顯係基於概括犯意反覆
    為之，為連續犯，應依刑法第56條規定論以一罪，並加重其
    刑。公訴人雖僅就被告截至93年11月11日為警採尿前96小時
    內某時止之施用毒品行為提起公訴，然前揭犯罪事實欄所載
    之其餘犯行，與上開起訴並經本院論罪部分既有連續犯之裁
    判上一罪關係，本院自應併予審究，附此敘明。又被告前因
    施用毒品案件，經本院以91年度易字第1921號判處有期徒刑
    6 月確定，已於93年9 月25日縮刑期滿執行完畢之事實，有
    臺灣高等法院被告前案紀錄表可稽，其於5 年以內再犯本件
    有期徒刑以上之罪，為累犯，應依刑法第47條規定遞加重其
    刑。爰審酌被告前因施用毒品，曾獲得不起訴處分之寬典，
    且曾入戒治處所施以強制戒治期滿，並迭經論罪科刑，仍不
    能戒除毒癮，再次漠視法令而犯本罪，顯見其自制力甚為薄
    弱，惟其施用毒品所生之危害，實以自戕身心健康為主，對
    於他人生命、身體、財產等法益，尚無明顯而重大之實害，
    兼衡其犯罪之動機、目的、手段、犯罪後之態度等一切情狀
    ，量處如主文所示之刑，以示懲儆。扣案之第二級毒品安非
    他命2 包（驗餘淨重1.0578公克）、第二級毒品安非他命2
    包（驗餘毛重1.324 公克）、塑膠袋1 只所含之第二級毒品
    安非他命殘渣（量微無法秤重），係本件查獲之第二級毒品
    ，有毒品初步檢驗報告單（見93年度毒偵字第4800號卷第14
    頁）、憲兵司令部刑事鑑識中心94年3 月2 日（94）安鑑字
    第00448 號鑑驗通知書（見本院卷第23頁）、行政院衛生署
    管制藥品管理局94年6 月16日管檢字第0940004997號函及所
    附之檢驗成績書各1 件（見本院卷第44、45頁）存卷可憑，
    不問屬於犯人與否，均應依毒品危害防制條例第18條第1 項
    前段規定沒收銷燬之。塑膠袋1 只本身、分裝勺1 支等物，
    被告於警詢時已坦承係其遺留於臺北縣蘆洲市○○○路○ 段
    16巷17弄13號4 樓之內，且被告亦曾在該處施用毒品，俱如
    前述，衡情應係被告所有、供其犯本件施用第二級毒品之罪
    所用，被告於本院審理時所稱扣案之分裝勺1 支係綽號「阿
    卿」之友人放在該處云云，洵不足採；至鑰匙圈1 個，為被
    告所有，其內部可裝放物品，供被告藏置第二級毒品安非他
    命以備其隨時施用等情，已據被告供承明確，乃供其犯罪預
    備之物，爰均依刑法第38條第1 項第2 款宣告沒收之。
三、公訴意旨另謂：被告除上開論罪科刑部分（即自93年10月16
    日18時許起至94年1 月12日止之施用毒品犯行）外，另自93
    年3 月起至同年10月16日18時許之前，尚有施用第二級毒品
    安非他命多次，因認此部分亦涉有毒品危害防制條例第10條
    第2 項之罪嫌等語。惟按，案件曾經判決確定者，應諭知免
    訴之判決，刑事訴訟法第302 條第1 款規定甚明；訴訟上所
    謂「一事不再理」之原則，關於實質上一罪或裁判上一罪，
    亦均有其適用，最高法院30年台非字第77號著有判例可資參
    照。又犯罪事實應依證據認定之，無證據不得認定犯罪事實
    ；不能證明被告犯罪者，應諭知無罪之判決，刑事訴訟法第
    154 條第2 項、第301 條第1 項分別定有明文。被告之自白
    ，須非出於強暴、脅迫、利誘、詐欺、違法羈押或其他不正
    之方法，且與事實相符者，始得為證據，且不得作為有罪判
    決之唯一證據，仍應調查其他必要之證據，以察其是否與事
    實相符，同法第156 條第1 項、第2 項亦規定明確。本件公
    訴人認被告前自93年3 月起即有施用第二級毒品安非他命多
    次之犯嫌，無非係以被告於偵訊時之自白：「出所後斷斷續
    續施用毒品，93年3 月開始」等語（見93年度毒偵字第5230
    號卷第21頁），為其論據。經查，被告曾於93年3 月25日晚
    間9 時17分許經警採尿前96小時內某時，在不詳處所，因有
    施用第二級毒品安非他命之犯行，前經本院於93年7 月20日
    以93年度簡字第3175號判處有期徒刑6 月，並於同年10月14
    日確定在案；又被告自93年3 月26日起，即因另案入監執行
    ，迄同年9 月26日始因徒刑執行完畢出監等情，有本院93年
    度簡字第3175號判決書、臺灣高等法院被告前案紀錄表附卷
    可稽。因此，被告於93年3 月26日入監前之同年月3 月間，
    倘另有施用第二級毒品安非他命之犯行，衡情應為上開確定
    判決之效力所及，嗣其入監後，迄同年9 月26日出監前，既
    在監所執行徒刑，洵無另犯施用毒品之可能，故被告於偵訊
    時所供伊從93年3 月開始再斷斷續續施用毒品云云，是否與
    事實相符，即有可疑，尚不能僅憑該有疑慮之自白，逕為認
    罪科刑之依據。本件被告於前開判決確定後，迄於93年10月
    19日零時30分許始第一次為警查獲並採集其尿液送驗，其於
    警詢時供承查獲3 天前（即同年月16日）18時許曾有施用毒
    品（見93年度毒偵字第4800號卷第6 頁），此部分之自白因
    有扣案物品及尿液檢驗報告可資佐證，而可採為判決之基礎
    ，據以認定被告係自93年10月16日18時許起再有施用第二級
    毒品安非他命之犯行。至公訴人所指被告自93年3 月起至上
    開時點之前，另有多次施用第二級毒品安非他命之犯嫌，揆
    諸上開說明，該部分或應為前案確定判決之效力所及，或無
    足夠之補強證據足資證明，原應為免訴或無罪之判決，然公
    訴人認該部分與前揭論罪科刑部分，有連續犯之裁判上一罪
    關係，爰不另為免訴或無罪之諭知，併此敘明。
據上論斷，應依刑事訴訟法第273 條之1 第1 項、第299 條第1
項前段，毒品危害防制條例第10條第2 項、第18條第1 項前段，
刑法第11條前段、第56條、第47條、第38條第1 項第2 款，判決
如主文。
本案經檢察官李吉祥到庭執行職務。
中　　華　　民　　國　　94　　年　　7 　　月　　13　　日
                  刑事第十九庭　法　官　朱嘉川
以上正本證明與原本無異。
如不服本判決，應於判決送達後10日內，向本院提出上訴狀。
中　　華　　民　　國　　94　　年　　7 　　月　　13　　日
                                書記官　陳聖儒
附錄本案論罪科刑法條全文：
毒品危害防制條例第10條：
施用第一級毒品者，處6 月以上5 年以下有期徒刑。
施用第二級毒品者，處3 年以下有期徒刑。
